臺灣高等法院臺中分院刑事判決
111年度上訴字第328號
上  訴  人  
即  被  告  黃宥任


選任辯護人  王志文律師
上  訴  人  
即  被  告  黃清和



選任辯護人  周復興律師
上列上訴人因違反組織犯罪防制條例等案件，不服臺灣南投地方
法院110年度原訴字第7號中華民國110年6月2日第一審判決（起
訴案號：臺灣南投地方檢察署109年度偵字第5539號、110年度偵
字第1169號），提起上訴，本院判決如下：
    主      文
原判決關於黃宥任所犯三人以上共同詐欺取財罪（共參拾壹罪）
及三人以上共同詐欺取財未遂罪（共貳佰壹拾罪）之宣告刑及應
執行刑、黃清和所犯三人以上共同詐欺取財未遂罪（共貳佰壹拾
罪）之宣告刑及應執行刑部分均撤銷。
黃宥任所犯三人以上共同詐欺取財罪（共參拾壹罪），各處有期
徒刑壹年貳月；所犯三人以上共同詐欺取財未遂罪（共貳佰壹拾
罪），各處有期徒刑柒月。應執行有期徒刑壹年拾月。緩刑肆年
，緩刑期間付保護管束，並接受法治教育課程肆場次。
黃清和所犯三人以上共同詐欺取財未遂罪（共貳佰壹拾罪），各
處有期徒刑捌月。
其他上訴駁回。
黃清和上開第三項撤銷改判部分與上訴駁回部分，應執行有期徒
刑貳年。
    事實及理由
壹、審判範圍：
　　按民國110年6月16日公布、同年月18日施行之刑事訴訟法第
    348條規定：「上訴得對於判決之一部為之（第1項）。對於
    判決之一部上訴者，其有關係之部分，視為亦已上訴。但有
    關係之部分為無罪、免訴或不受理者，不在此限（第2項）
    。上訴得明示僅就判決之刑、沒收或保安處分一部為之（第
    3項）。」本案係於111年2月9日上訴繫屬於本院，有本院收
    案戳章可憑（見本院卷第3頁），是本案上訴之效力及其範
    圍，應依現行刑事訴訟法第348條規定判斷。而上訴人即被
    告（下稱被告）黃宥任、黃清和及其等辯護人於本院審理時
    均明示僅對原判決量刑部分上訴(見本院328號卷第301頁）
    ，是依刑事訴訟法第348條第3項規定及修法理由，本院審理
    範圍僅限於原判決量刑部分。
貳、本案據以審查量刑妥適與否之原審所認定之犯罪事實及所犯
    法條、罪名：
一、犯罪事實：藍庭旭（經原審判處罪刑，經上訴後撤回上訴而
    確定）、陳富田（由原審法院另行審結）及真實姓名年籍不
    詳、綽號「01」之成年人於民國109 年9 月間某日起，基於
    發起犯罪組織之犯意，發起以向居住在大陸地區之不特定民
    眾，發起以實施詐術為手段之具有持續性或牟利性之有結構
    性之電信詐欺話務機房犯罪組織，並由陳富田招募成員李碩
    、許修弦、黃宥任、黃威祥、黃清和、張佳鈴、鄧綺萱、白
    嘉莉及蔣欣樺等人加入上開犯罪組織（李碩、許修弦、黃宥
    任、黃威祥、黃清和、張佳鈴、鄧綺萱自109年10月26日前
    某時起加入、白嘉莉及蔣欣樺自109年11月10日起加入，李
    碩、許修弦、黃威祥、張佳鈴、鄧綺萱、白嘉莉及蔣欣樺所
    涉之詐欺等罪，業經原審判處罪刑確定）。藍庭旭、陳富田
    、李碩、許修弦、黃宥任、黃威祥、黃清和、張佳鈴、鄧綺
    萱、白嘉莉、蔣欣樺、綽號「01」之成年人及真實姓名年籍
    不詳之詐欺集團成員即共同意圖為自己不法之所有，基於3 
    人以上共同詐欺取財之犯意聯絡，自109 年10月26日起至同
    年11月25日遭警方查獲為止，分別以南投縣○○鎮○○路000 巷
    000 號、000 號○○○○時尚旅店、南投縣○○鎮○○路000 號○○○
    汽車旅館及屏東縣○○鄉某民宿為詐欺機房據點，由陳富田統
    籌機房開始運作後之現場管理及詐欺集團成員日常生活起居
    之需求，再由藍庭旭負責詐欺機房之器材設備及後續運作，
    並由李碩、黃清和、張佳鈴、鄧綺萱、白嘉莉及蔣欣樺擔任
    一線人員；由藍庭旭、陳富田、許修弦、黃宥任及黃威祥擔
    任二線人員。渠等詐欺方式如下：先由真實姓名年籍不詳、
    綽號「01」之成年人以不詳方式取得大量大陸地區人民之個
    人資料（即所謂「菜單」，含身分證號碼、手機號碼及姓名
    等) ，再推由藍庭旭、陳富田或真實姓名年籍不詳、綽號「
    01」之成年人將上開大陸地區人民之個人資料分別匯入其所
    設定之多數google帳號內，每日由藍庭旭設定工作機後，隨
    機交付予一、二線人員，一、二線人員再由工作機所連結之
    goole 帳號內，取得前開大陸地區人民之個人資料；繼之，
    再利用網路連接話務系統，撥打電話著手詐騙大陸地區民眾
    ，先由第一線人員利用所取得之大陸地區人民之個人資料，
    假冒為大陸地區微信客服人員，佯稱因販售口罩涉嫌詐欺及
    散布不實廣告，微信帳號將被強制停用云云，若認該被害人
    有受騙之可能性，先按其手機上之# 字鍵2 下將電話轉接第
    二線人員，再將該被害人之個人資料，以第一線人員所共同
    使用之SKYPE 「公司- 戰狼1 」帳號，傳送第二線人員所共
    同使用之SKYPE 「戰狼- 新」群組（俗稱轉單），再由第二
    線人員假冒為大陸地區公安民警等，向被害人佯稱涉及刑事
    案件，須提出報案證明云云，若認該被害人有受騙之可能性
    ，再將其個人資料傳送予真實姓名年籍不詳之第三線人員，
    由第三線人員向被害人再佯稱須依指示將被害人金融帳戶內
    之金額轉帳至指定之大陸地區金融帳戶內云云，以此對附表
    所示之大陸地區人民實施詐欺犯行。
二、所犯法條及罪名：
　㈠附表編號1部分，被告黃宥任、黃清和均係犯刑法第339 條之
    4 第1 項第2 款之三人以上共同犯詐欺取財罪、組織犯罪防
    制條例第3 條第1 項後段之參與犯罪組織罪；附表編號2 、
    3 、4 、17、19、48、49、55、59、60、65、81、89、91、
    94、108 、123 、126 、134 、148 、154 、158 、159 、
    171、174 、184 、209 、218 、226 、236 部分，被告黃
    宥任、黃清和均係犯刑法第339 條之4 第1 項第2 款之三人
    以上共同犯詐欺取財罪；附表其餘部分，被告黃宥任、黃清
    和均係犯刑法第339 條之4 第2 項、第1 項第2 款之加重詐
    欺取財未遂罪。
　㈡附表編號1部分，被告黃宥任、黃清和所犯刑法第339 條之4 
    第1 項第2 款之三人以上共同犯詐欺取財罪、組織犯罪防制
    條例第3 條第1 項後段之參與犯罪組織罪，均係一行為同時
    觸犯二不同罪名，為想像競合犯，均應依刑法第55條前段規
    定，從一重論以三人以上共同犯詐欺取財罪。
　㈢被告黃宥任、黃清和所犯上開各次加重詐欺犯行，均犯意各
    別，行為互殊，應予以分論併罰。
參、本院審查結果：
一、被告黃宥任部分：　　　
　㈠被告黃宥任上訴意旨略以：被告黃宥任與同案被告黃威祥、
    鄧綺萱等人素行、犯後態度、參與本案詐欺集團之時間、角
    色相當，然原判決對被告黃宥任科處之刑度相較同案被告黃
    威祥、鄧綺萱2人有過重失衡之情，且原判決就同案被告黃
    威祥、鄧綺萱均諭知緩刑，卻對被告黃宥任未諭知緩刑，亦
    未說明其理由，顯有違平等原則、罪刑相當原則，難認允洽
    。是請依刑法第57條規定，對被告黃宥任予以酌減其刑，並
    給予緩刑宣告。
　㈡經查，
　⒈除附表編號1 、2 、3 、4 、17、19、48、49、55、59、60
    、65、81、89、91、94、108 、123 、126、134 、148 、1
    54 、158 、159 、171 、174 、184 、209 、218 、226、
    236 部分，被告黃宥任係成立加重詐欺取財既遂外，附表其
    餘部分，被告黃宥任既已著手對被害人實行詐術，惟尚未詐
    得款項，屬未遂犯，故此部分均依刑法第25條第2 項規定，
    減輕其刑。　　
　⒉原判決就被告黃宥任所犯加重詐欺取財既遂罪（共31罪）各
    量處有期徒刑1年3月，加重詐欺取財未遂罪（共210罪）各
    量處有期徒刑8月，並定執應執行刑為有期徒刑2年，固非無
    見。然依本案卷內證據，足認被告黃宥任與同案被告黃威祥
    、鄧綺萱同係自109年10月26日前起加入本案詐欺機房，被
    告黃宥任與同案被告黃威祥均係擔任第二線人員，同案被告
    鄧綺萱則係擔任第一線人員，三人角色相當，且三人均犯加
    重詐欺取財既遂罪（共31罪）、加重詐欺取財未遂罪（共21
    0罪），罪數相同，獲利程度相當，犯後均坦承犯行，足見
    渠等犯罪情節相當，對被告黃宥任所犯各罪所科處之刑期自
    宜與同案被告黃威祥、鄧綺萱之刑期相當，始符公平原則、
    比例原則。然原判決對被告黃宥任所犯各罪所處之刑期及定
    應執行刑，均較同案被告黃威祥、鄧綺萱等人為重，且未說
    明理由，顯然違反公平原則、比例原則，自有未洽。被告黃
    宥任上訴據此指摘原判決量刑不當，為有理由，應由本院將
    此部分撤銷改判。爰審酌被告黃宥任正值青壯，竟不思循正
    當途徑獲取所需，為牟取不法錢財，參與詐欺集團共同詐欺
    取財，價值觀念有所偏差，手段可議，所為嚴重損害財產交
    易安全及社會經濟秩序，對如附表所示之被害人等之財產及
    社會秩序產生相當之侵害，惟渠就所為上開加重詐欺及參與
    犯罪組織行為，已於犯後坦承全部犯行，態度良好，顯有悔
    意，並考量被告在詐欺集團之角色分工、獲利程度、被害人
    等所受之損失，兼衡被告黃宥任高中肄業、從事水電工、經
    濟狀況普通、與祖父母、太太及兒子同住等一切情狀，就被
    告黃宥任所犯加重詐欺取財既遂罪（共31罪），各量處有期
    徒刑1年2月，加重詐欺取財未遂罪（共210罪），各量處有
    期徒刑7月，並定其應執行刑為有期徒刑1年10月。
　⒊又被告黃宥任未曾因故意犯罪受有期徒刑以上刑之宣告，此
    有其臺灣高等法院被告前案紀錄表可參，素行尚可。其因年
    輕識淺，一時失慮而觸犯刑章，犯後於偵查及審理中均坦承
    犯行，迄今有從事水電工，此有其提出之員工職務證明（見
    本院328號卷第159頁）為證，並偶有公益捐款，有卷附捐款
    證明可參（見本院328號卷第161至163頁），顯現其有悛悔
    之意，經此偵審程序及科刑，當知所警惕，信無再犯之虞，
    因認其所受宣告之刑，以暫不執行為適當，爰併諭知緩刑4
    年，以勵自新。復慮及被告黃宥任犯罪性質係侵害眾多財產
    法益，為促其日後謹慎行事以預防再犯，本院認有賦予被告
    黃宥任一定負擔之必要，爰依刑法第74條第2 項第8 款之規
    定，命被告黃宥任應接受4 場次之法治教育課程。並依刑法
    第93條第1 項第2 款規定，諭知於緩刑期間付保護管束，俾
    能由觀護人予以適當督促，並發揮附負擔緩刑制度之立意及
    避免短期自由刑執行所肇致之弊端，以期符合本件緩刑之目
    的。又被告黃宥任若未履行前開負擔，且情節重大足認原宣
    告之緩刑難收其預期效果，而有執行刑罰之必要者，依刑法
    75條之1 第1 項第4款之規定，得撤銷其緩刑宣告，併此指
    明。　
二、被告黃清和部分：　　
　㈠被告黃清和上訴意旨略以：被告黃清和雖有詐欺前科，但前
    案與本案之犯罪型態不同，前案是因提供人頭帳戶而觸法，
    與本案加入詐欺集團犯罪組織實施詐欺取財犯罪，兩者罪質
    、犯罪態樣並不相同，被告黃清和涉犯本案固應遭受懲罰，
    然是否具有特別惡性或刑罰反應力薄弱等情，請從輕審酌，
    給予被告黃清和自新機會。倘若同意給予不加重處分，則請
    審酌被告黃清和素行、犯後態度、參與本案詐欺集團之時間
    、角色相當，與其他共犯之刑期比較，依刑法第57條規定，
    對被告黃清和予以酌減其刑，並給予易科罰金或緩刑宣告。
　㈡經查，
　⒈被告黃清和前於106 年間，因詐欺案件，經原審法院以106 
    年度埔簡字第45號判決判處有期徒刑4 月確定，甫於106 年
    11月21日徒刑易科罰金而執行完畢等情，有其臺灣高等法院
    被告前案紀錄表在卷可稽，渠受徒刑之執行完畢後，5 年以
    內故意再犯本案有期徒刑以上之罪，均為累犯，被告前案及
    本案所犯均屬侵害財產法益之詐欺犯罪，罪質相同，前案犯
    罪情節較輕，然後案犯罪情節較重，均係故意犯罪，於上述
    前案執行完畢不久，又再犯本案之罪，可見其主觀上具有特
    別惡性，對刑罰之反應力薄弱，參酌司法院大法官第775 號
    解釋意旨，縱依累犯規定加重最低法定刑，核尚不致使被告
    之人身自由遭受過苛侵害，無罪刑不相當之虞，爰依刑法第
    47條第1 項規定加重其刑。　　
　⒉除附表編號1 、2 、3 、4 、17、19、48、49、55、59、60
    、65、81、89、91、94、108 、123 、126、134 、148 、1
    54 、158 、159 、171 、174 、184 、209 、218 、226、
    236 部分，被告黃清和係成立加重詐欺取財既遂外，附表其
    餘部分，被告黃清和既已著手對被害人實行詐術，惟尚未詐
    得款項，屬未遂犯，故此部分均依刑法第25條第2 項規定，
    減輕其刑，並依法先加後減之。　　
　⒊原判決考量被告黃清和有上述刑罰加重事由，復依刑法第57
    條規定，具體審酌被告黃清和犯罪動機、行為態樣、在本案
    詐欺集團之角色分工、獲利程度、被害人所受損害、犯後態
    度及被告黃清和之智識程度、家庭狀況等一切情狀，就其所
    犯加重詐欺取財既遂罪（共31罪），各量處有期徒刑1年3月
    ，核與罪刑相當原則、公平原則、比例原則無違，堪認允當
    。被告就此部分上訴，為無理由，應予駁回。　
　⒋原判決就被告黃清和所犯加重詐欺取財未遂罪（共210罪）均
    量處有期徒刑9月，並就此部分與上開上訴駁回部分合併定
    應執行有期徒刑2年2月，固非無見。然衡諸被告黃清和於本
    案詐欺犯罪中，與被告黃宥任、同案被告黃威祥、鄧綺萱等
    人三人角色相當，罪數相同，獲利程度相當，犯後均坦承犯
    行，足見渠等犯罪情節相當，縱被告黃清和有累犯之刑罰加
    重事由，亦不宜科以過重之刑度。然原判決就被告黃清和所
    犯上開加重詐欺取財未遂罪，均科處有期徒刑9月，衡諸上
    情，難認無過重之嫌，自有不當。是被告黃清和就此部分上
    訴，為有理由，應由本院將原判決關此部分撤銷改判，而其
    所定應執行刑，因此部分撤銷而失所附麗，應一併撤銷。
　　爰審酌被告黃清和正值青壯年，竟不思循正當途徑獲取所需
    ，為牟取不法錢財，參與詐欺集團共同詐欺取財，價值觀念
    有所偏差，手段可議，所為嚴重損害財產交易安全及社會經
    濟秩序，對如附表編號1 、2 、3 、4 、17、19、48、49、
    55、59、60、65、81、89、91、94、108 、123 、126、134
     、148 、154 、158 、159 、171 、174 、184 、209 、2
    18 、226、236 以外部分所示之被害人等之財產及社會秩序
    產生相當之侵害，惟渠於犯後坦承全部犯行，態度良好，顯
    有悔意，並考量被告黃清和在詐欺集團之角色分工、此部分
    沒有獲利、行為所生危害，兼衡被告黃清和高中畢業、在工
    廠上班、經濟狀況普通、與女友同住等一切情狀，就其所犯
    加重詐欺取財未遂罪（共210罪），均量處有期徒刑8月，並
    與上訴駁回部分，合併定應執行有期徒刑2年。又被告黃清
    和為累犯，前有詐欺犯罪經科刑執行完畢，未幾即再加入本
    案詐欺集團，參與犯罪組織，進而一再與其他共犯對附表所
    示被害人實施詐欺取財犯罪，足見被告黃清和心存投機，貪
    圖不勞而獲之利益，有再犯之虞，自不宜諭知緩刑，附此敘
    明。
三、據上論結，應依刑事訴訟法第368條、第369條第1項前段、
    第364條、第299條第1項前段，判決如主文。
本案經檢察官張永政提起公訴，檢察官陳惠珠到庭執行職務。
中　　華　　民　　國　　111 　年　　7 　　月　　27　　日
　　　　　　　刑事第五庭　審判長法　官　鄭永玉
　　　　　　　　　　　　　　　　法　官　周莉菁
　　　　　　　　　　　　　　　　法　官　許文碩
以上正本證明與原本無異。
如不服本判決應於收受送達後20日內向本院提出上訴書狀，其未
敘述上訴理由者，並得於提起上訴後20日內向本院補提理由書（
均須按他造當事人之人數附繕本）「切勿逕送上級法院」。因疫
情而遲誤不變期間，得向法院聲請回復原狀。

　　　　　　　　　　　　　　　　書記官　林育萱

中　　華　　民　　國　　111 　年　　7 　　月　　27　　日
附表：

編號 日期 被害人 詐騙金額（人民幣） 既遂與否 1 109年10月26日 黃振蓮 詐得1萬 既遂 2 109年10月26日 成欣婷 詐得1.38萬 既遂 3 109年10月26日 何麗英 詐得4.01萬 既遂 4 109年10月26日 馮鍶婷 詐得1萬 既遂 5 109年10月27日 鄧秋蟬 未詐得金額 未遂 6 109年10月27日 林小鈴 未詐得金額 未遂 7 109年10月27日 黃好姐 未詐得金額 未遂 8 109年10月27日 林玉平 未詐得金額 未遂 9 109年10月27日 戴中香 未詐得金額 未遂 10 109年10月27日 黃玉婷 未詐得金額 未遂 11 109年10月27日 沈麗蓉 未詐得金額 未遂 12 109年10月27日 張龍鳳 未詐得金額 未遂 13 109年10月27日 唐怡 未詐得金額 未遂 14 109年10月27日 黃飛英 未詐得金額 未遂 15 109年10月27日 黃彩玲 未詐得金額 未遂 16 109年10月27日 黃婉瑩 未詐得金額 未遂 17 109年10月27日 劉麗娜 詐得1.08萬 既遂 18 109年10月28日 黃海欣 未詐得金額 未遂 19 109年10月28日 黃曉琴 詐得0.63萬 既遂 20 109年10月28日 楊襲凡 未詐得金額 未遂 21 109年10月28日 黎春杏 未詐得金額 未遂 22 109年10月28日 黎春蘭 未詐得金額 未遂 23 109年10月28日 黃燕平 未詐得金額 未遂 24 109年10月28日 黎彩嬌 未詐得金額 未遂 25 109年10月28日 黃雪連 未詐得金額 未遂 26 109年10月29日 黎小芳 未詐得金額 未遂 27 109年10月29日 陳阿嬌 未詐得金額 未遂 28 109年10月29日 黎少梅 未詐得金額 未遂 29 109年10月29日 毛伶 未詐得金額 未遂 30 109年10月29日 黃雅馨 未詐得金額 未遂 31 109年10月29日 許秋梅 未詐得金額 未遂 32 109年10月29日 黎秀玲 未詐得金額 未遂 33 109年10月29日 吳麗娣 未詐得金額 未遂 34 109年10月29日 張煜霓 未詐得金額 未遂 35 109年10月29日 黎曉倩 未詐得金額 未遂 36 109年10月29日 黎曉瑞 未詐得金額 未遂 37 109年10月29日 柴拉嘎 未詐得金額 未遂 38 109年10月29日 楊珍芬 未詐得金額 未遂 39 109年10月29日 陳嘉欣 未詐得金額 未遂 40 109年10月29日 植佩佩 未詐得金額 未遂 41 109年10月30日 曾素蓮 未詐得金額 未遂 42 109年10月30日 江潔 未詐得金額 未遂 43 109年10月30日 伍家慧 未詐得金額 未遂 44 109年10月30日 虞潔玉 未詐得金額 未遂 45 109年10月30日 謝雅純 未詐得金額 未遂 46 109年10月30日 歐凱瑜 未詐得金額 未遂 47 109年10月30日 黃素麗 未詐得金額 未遂 48 109年10月30日 徐秀鳳 詐得3.12萬 既遂 49 109年10月31日 劉潔美 詐得0.96萬 既遂 50 109年10月31日 黎小瑩 未詐得金額 未遂 51 109年10月31日 陳雅 未詐得金額 未遂 52 109年10月31日 龔海飛 未詐得金額 未遂 53 109年11月1日 陳彩虹 未詐得金額 未遂 54 109年11月1日 陳素允 未詐得金額 未遂 55 109年11月1日 黃海仙 詐得0.11萬 既遂 56 109年11月1日 黃于婷 未詐得金額 未遂 57 109年11月1日 賀金花 未詐得金額 未遂 58 109年11月1日 張林林 未詐得金額 未遂 59 109年11月1日 馬翠滿 詐得1.62萬 既遂 60 109年11月1日 鄧秋玲 詐得3.67萬 既遂 61 109年11月2日 康桂蘭 未詐得金額 未遂 62 109年11月2日 袁慧賢 未詐得金額 未遂 63 109年11月2日 黃素娟 未詐得金額 未遂 64 109年11月3日 高曼婷 未詐得金額 未遂 65 109年11月3日 廖嬌蘭 詐得9.12萬 既遂 66 109年11月3日 何丹 未詐得金額 未遂 67 109年11月3日 陳萍萍 未詐得金額 未遂 68 109年11月3日 林嘉夢 未詐得金額 未遂 69 109年11月3日 陳春英 未詐得金額 未遂 70 109年11月3日 陳錦友 未詐得金額 未遂 71 109年11月3日 陳春英 未詐得金額 未遂 72 109年11月3日 陳柳思 未詐得金額 未遂 73 109年11月3日 王曼菊 未詐得金額 未遂 74 109年11月3日 黃東梅 未詐得金額 未遂 75 109年11月3日 黃仙 未詐得金額 未遂 76 109年11月3日 駱秋霞 未詐得金額 未遂 77 109年11月4日 黃曉慧 未詐得金額 未遂 78 109年11月4日 劉君如 未詐得金額 未遂 79 109年11月4日 朱吉嘉 未詐得金額 未遂 80 109年11月4日 駱穎 未詐得金額 未遂 81 109年11月4日 駱麗芬 詐得1.42萬 既遂 82 109年11月4日 陳國珍 未詐得金額 未遂 83 109年11月4日 駱麗婷 未詐得金額 未遂 84 109年11月4日 韋楚雲 未詐得金額 未遂 85 109年11月4日 鐘愛英 未詐得金額 未遂 86 109年11月4日 蘇丹 未詐得金額 未遂 87 109年11月4日 陳月杏 未詐得金額 未遂 88 109年11月4日 魏雲 未詐得金額 未遂 89 109年11月4日 顧芯 詐得1.5萬 既遂 90 109年11月4日 陳玉滿 未詐得金額 未遂 91 109年11月5日 何婷婷 詐得1.35萬 既遂 92 109年11月5日 陳劍花 未詐得金額 未遂 93 109年11月5日 李平英 未詐得金額 未遂 94 109年11月5日 白桂嫺 詐得6.15萬 既遂 95 109年11月5日 陳偉杏 未詐得金額 未遂 96 109年11月5日 石敏錚 未詐得金額 未遂 97 109年11月5日 麥海娜 未詐得金額 未遂 98 109年11月5日 林金萍 未詐得金額 未遂 99 109年11月5日 彭娟 未詐得金額 未遂 100 109年11月5日 李偉銀 未詐得金額 未遂 101 109年11月5日 華夢婷 未詐得金額 未遂 102 109年11月6日 梁爽 未詐得金額 未遂 103 109年11月6日 盧玉娣 未詐得金額 未遂 104 109年11月6日 吳思梅 未詐得金額 未遂 105 109年11月6日 邱小芹 未詐得金額 未遂 106 109年11月6日 利宇玲 未詐得金額 未遂 107 109年11月6日 史雨妍 未詐得金額 未遂 108 109年11月6日 劉玉清 詐得7.24萬 既遂 109 109年11月6日 吳熾芳 未詐得金額 未遂 110 109年11月6日 陳小亭 未詐得金額 未遂 111 109年11月6日 葉少娟 未詐得金額 未遂 112 109年11月6日 葉東連 未詐得金額 未遂 113 109年11月7日 劉美容 未詐得金額 未遂 114 109年11月7日 林永怡 未詐得金額 未遂 115 109年11月7日 冉娟 未詐得金額 未遂 116 109年11月7日 葉銀瑜 未詐得金額 未遂 117 109年11月7日 戴泳鳳 未詐得金額 未遂 118 109年11月7日 王杰 未詐得金額 未遂 119 109年11月8日 袁思舒 未詐得金額 未遂 120 109年11月8日 歐倩文 未詐得金額 未遂 121 109年11月8日 莫雯敏 未詐得金額 未遂 122 109年11月8日 鄺佳夢 未詐得金額 未遂 123 109年11月8日 覃文露 詐得1.19萬 既遂 124 109年11月8日 鄧萍 未詐得金額 未遂 125 109年11月8日 譚小麗 未詐得金額 未遂 126 109年11月8日 蔣欣梅 詐得10.11萬 既遂  109年11月9日     109年11月10日    127 109年11月9日 鄧潔炎 未詐得金額 未遂 128 109年11月9日 林東梨 未詐得金額 未遂 129 109年11月9日 丘建華 未詐得金額 未遂 130 109年11月9日 馬雪云 未詐得金額 未遂 131 109年11月9日 謝燕嫻 未詐得金額 未遂 132 109年11月9日 朱麗珊 未詐得金額 未遂 133 109年11月9日 蔣麗雯 未詐得金額 未遂 134 109年11月9日 郭翠萍 詐得1.38萬 既遂 135 109年11月9日 阮曉妍 未詐得金額 未遂 136 109年11月9日 阮寶珍 未詐得金額 未遂 137 109年11月9日 胡好 未詐得金額 未遂 138 109年11月9日 潭蘭妹 未詐得金額 未遂 139 109年11月10日 袁仁怡 未詐得金額（被告白嘉莉及蔣欣樺自此時加入） 未遂 140 109年11月10日 黃細香 未詐得金額 未遂 141 109年11月10日 袁婉婷 未詐得金額 未遂 142 109年11月10日 黃偉惠 未詐得金額 未遂 143 109年11月10日 李幼梅 未詐得金額 未遂 144 109年11月10日 陳海萍 未詐得金額 未遂 145 109年11月10日 賴奕敏 未詐得金額 未遂 146 109年11月10日 馬泳敏 未詐得金額 未遂 147 109年11月10日 賴嘉欣 未詐得金額 未遂 148 109年11月10日 韋芬芬 詐得4.16萬 既遂 149 109年11月10日 馬宴蘋 未詐得金額 未遂 150 109年11月10日 麥明麗 未詐得金額 未遂 151 109年11月10日 陳金連 未詐得金額 未遂 152 109年11月10日 陳秋梅 未詐得金額 未遂 153 109年11月10日 黃子珍 未詐得金額 未遂 154 109年11月11日 黃紅營 詐得1.16萬 既遂 155 109年11月11日 廖佳嫻 未詐得金額 未遂 156 109年11月11日 黃柒迎 未詐得金額 未遂 157 109年11月11日 陳遠玲 未詐得金額 未遂 158 109年11月12日 黃美連 詐得5萬 既遂 159 109年11月12日 黃靜細 詐得5萬 既遂 160 109年11月13日 黃雲芳 未詐得金額 未遂 161 109年11月13日 周曉華 未詐得金額 未遂 162 109年11月13日 陳泳詩 未詐得金額 未遂 163 109年11月13日 利紅招 未詐得金額 未遂 164 109年11月13日 蔡志琴 未詐得金額 未遂 165 109年11月13日 黃嘉慧 未詐得金額 未遂 166 109年11月13日 蔡芷晴 未詐得金額 未遂 167 109年11月13日 黃夥妹 未詐得金額 未遂 168 109年11月13日 蔡思敏 未詐得金額 未遂 169 109年11月13日 陳義招 未詐得金額 未遂 170 109年11月13日 黃桂顏 未詐得金額 未遂 171 109年11月13日 黃翠萍 詐得0.3萬 既遂 172 109年11月13日 黃小凡 未詐得金額 未遂 173 109年11月13日 鄒秀峰 未詐得金額 未遂 174 109年11月14日 黃秀霞 詐得0.28萬 既遂 175 109年11月14日 陳晶晶 未詐得金額 未遂 176 109年11月14日 劉秀紅 未詐得金額 未遂 177 109年11月14日 張家豪 未詐得金額 未遂 178 109年11月14日 黎詩婷 未詐得金額 未遂 179 109年11月14日 黎靜文 未詐得金額 未遂 180 109年11月14日 黃鳳誼 未詐得金額 未遂 181 109年11月14日 吳秀芳 未詐得金額 未遂 182 109年11月15日 魏曉霞 未詐得金額 未遂 183 109年11月15日 孫雙芬 未詐得金額 未遂 184 109年11月15日 何雙 詐得0.44萬 既遂 185 109年11月15日 孫日森 未詐得金額 未遂 186 109年11月15日 劉曉燕 未詐得金額 未遂 187 109年11月15日 彭美花 未詐得金額 未遂 188 109年11月15日 吳春曼 未詐得金額 未遂 189 109年11月15日 黃柳翠 未詐得金額 未遂 190 109年11月15日 彭絡銘 未詐得金額 未遂 191 109年11月15日 劉惠琴 未詐得金額 未遂 192 109年11月15日 韋雯雯 未詐得金額 未遂 193 109年11月15日 黃潤芳 未詐得金額 未遂 194 109年11月15日 謝蘭香 未詐得金額 未遂 195 109年11月16日 王婉言 未詐得金額 未遂 196 109年11月16日 何森宣 未詐得金額 未遂 197 109年11月16日 張雪群 未詐得金額 未遂 198 109年11月16日 朱夢平 未詐得金額 未遂 199 109年11月16日 丘曉慧 未詐得金額 未遂 200 109年11月18日 周敏 未詐得金額 未遂 201 109年11月18日 方麗 未詐得金額 未遂 202 109年11月18日 侯笑聰 未詐得金額 未遂 203 109年11月18日 劉詩瑩 未詐得金額 未遂 204 109年11月18日 朱燕瓊 未詐得金額 未遂 205 109年11月18日 劉艷芬 未詐得金額 未遂 206 109年11月18日 房春梅 未詐得金額 未遂 207 109年11月18日 林國穗 未詐得金額 未遂 208 109年11月18日 楊月芳 未詐得金額 未遂 209 109年11月18日 蔡文秀 詐得10萬 既遂 210 109年11月18日 朱秀華 未詐得金額 未遂 211 109年11月18日 肖素情 未詐得金額 未遂 212 109年11月18日 朱麗華 未詐得金額 未遂 213 109年11月19日 歐水雲 未詐得金額 未遂 214 109年11月19日 劉毅英 未詐得金額 未遂 215 109年11月19日 張麗君 未詐得金額 未遂 216 109年11月19日 張麗風 未詐得金額 未遂 217 109年11月19日 夏明潔 未詐得金額 未遂 218 109年11月20日 李劍如 詐得0.94萬 既遂 219 109年11月20日 劉淑嫻 未詐得金額 未遂 220 109年11月20日 曾靖婷 未詐得金額 未遂 221 109年11月20日 馮曉婷 未詐得金額 未遂 222 109年11月20日 羅美怡 未詐得金額 未遂 223 109年11月21日 溫春花 未詐得金額 未遂 224 109年11月21日 楊麗群 未詐得金額 未遂 225 109年11月21日 王翠華 未詐得金額 未遂 226 109年11月21日 田兵 詐得0.78萬 既遂 227 109年11月21日 張連花 未詐得金額 未遂 228 109年11月21日 歐雪芳 未詐得金額 未遂 229 109年11月22日 潘潔梅 未詐得金額 未遂 230 109年11月23日 唐美金 未詐得金額 未遂 231 109年11月23日 秦紅翠 未詐得金額 未遂 232 109年11月23日 丘繕智 未詐得金額 未遂 233 109年11月23日 黃淑貞 未詐得金額 未遂 234 109年11月23日 朱曼舒 未詐得金額 未遂 235 109年11月23日 鄧霞 未詐得金額 未遂 236 109年11月24日 黃婷 詐得8.22萬 既遂 237 109年11月24日 何雯雯 未詐得金額 未遂 238 109年11月24日 黎瑤 未詐得金額 未遂 239 109年11月25日 駱春常 未詐得金額 未遂 240 109年11月25日 文小明 未詐得金額 未遂 241 109年11月25日 賴桂梅 未詐得金額 未遂